臺灣高等法院臺南分院刑事判決　　　　100年度上易字第399號
上　訴　人　臺灣臺南地方法院檢察署檢察官
被　　　告　陳國楨
選任辯護人　蔡敬文律師
上列上訴人因被告背信等案件，不服臺灣臺南地方法院100年度
易字第140號中華民國100年5月5日第一審判決（起訴案號：臺灣
臺南地方法院檢察署99年度偵字第17782號、99年度偵續字第84
號），提起上訴，本院判決如下：
    主  文
原判決關於背信、侵占及定應執行刑部分均撤銷。
陳國楨犯如附表一編號二所示之罪，處如附表一編號二主文欄所
示之刑。
被訴背信部分無罪。
其他上訴（即附表一編號一、三、四部分）駁回。
本判決第二項撤銷改判所處之刑，應執行拘役陸拾日，如易科罰
金，以新臺幣壹仟元折算壹日。本判決第四項駁回上訴所處之刑
，應執行有期徒刑伍月，如易科罰金，以新臺幣壹仟元折算壹日
。緩刑參年。
    事  實
一、陳國楨擔任代書工作，明知曾登茂（已歿）無法以所有地號
    臺南市○○段○○段84之13號、84之16號土地及其上建號196
    號建物（門牌號碼為臺南市○○街107號），連同曾登茂之
    母曾鄭氣所有同前地段96之2號土地向銀行辦理抵押貸款，
    亦明知其與曾登茂間並無買賣關係存在，然竟與曾登茂共同
    基於使公務員登載不實之犯意聯絡，由曾登茂提供上開不動
    產之權狀、印章等物，與陳國楨通謀訂立虛偽之土地建築改
    良物所有權買賣移轉書（俗稱公契），再由陳國楨於民國96
    年7月6日持上開土地建築改良物所有權買賣移轉契約書及土
    地登記申請書、雙方證件影本、印鑑證明、所有權狀，至臺
    南市臺南地政事務所，將系爭房地共4筆（土地3筆、建物1
    筆），以買賣名義申請辦理所有權移轉登記於陳國楨名下，
    致不知情之臺南市臺南地政事務所公務員將該不實事項登載
    於職務上所掌之公文書，足生損害於地政機關地籍管理之正
    確性及稅捐機關課稅之正確性。嗣再由陳國楨於同年7月16
    日以前開房地向陽信商業銀行臺南分行（下稱陽信銀行）辦
    理抵押貸款新台幣（下同）350萬元，並由曾登茂負責分期
    償還上開貸款本息。
二、陳國楨前開350萬元貸款案之每月本息自第一期即96年8月起
    至99年8月全額繳清止均隨利率增減而有高低，金額最多係
    97年8月至10月之19558元，陳國楨遂自98年4月間起按月固
    定向曾登茂、曾昱仁收取貸款本息19560元（每月本息如附
    表二所示），直至99年1月間，鄭惠方前往銀行查詢貸款餘
    額時方知98年12月之本息僅18560元，曾昱仁此後即自行按
    月匯款至陳國楨陽信銀行帳戶（帳號000000000000）。故陳
    國楨自98年4月起至98年12月止，意圖為自己不法所有，將
    前開溢收款項，以變易持有為所有之意，據為己有，金額詳
    如附表二所示之溢收差額。
三、陳國楨明知臺南市稅務局98年地價稅繳款書已明確記載課稅
    土地為「『華興段』000000000地號等『4』筆」，亦即課
    稅土地除系爭永福段土地3筆，尚含陳國楨所有之華興段土
    地1筆，詎被告竟意圖為自己不法所有，故意隱瞞此事，施
    用詐術於98年11月13日將該地價稅繳款書交付曾昱仁，並主
    張曾昱仁乃曾登茂之繼承人，有義務繳納陳國楨名下系爭上
    開4筆土地之地價稅，故需如數繳付該地價稅繳款書所載合
    計應納稅額14003元，曾昱仁收受該地價稅繳款單後疏未注
    意查證課稅土地尚含陳國楨所有、與本案無關之華興段0000
    00000地號土地，而陷於錯誤，誤認14003元均係系爭永福
    段土地之地價稅額，而於98年11月30日委由其母鄭惠方匯款
    繳納14003元之地價稅，遂連同陳國楨名下與本案無關之華
    興段000000000地號土地之地價稅一併繳清。
四、陳國楨於本案偵查中（99年度偵續字第84號），雖明知其與
    曾登茂實無買賣關係存在，與曾昱仁亦無存在買賣關係，然
    為順利替訴訟解套，遂向曾昱仁提出若以買賣名義辦理過戶
    即願意無償返還系爭房地之條件，曾昱仁為順利取回曾登茂
    遺留財產（即系爭房地），遂同意陳國楨之要求，雙方即共
    同基於使公務員登載不實之犯意聯絡，通謀簽訂虛偽不實之
    土地所有權買賣移轉契約書、建築改良物所有權買賣移轉契
    約書（俗稱公契），再於99年7月26日，委由不知情之代書
    許金盾、黃武男，持上開土地所有權買賣移轉契約書、建築
    改良物所有權買賣移轉契約書、陳國楨及曾昱仁雙方身分證
    影本、土地登記申請書、印鑑證明等資料，至臺南市臺南地
    政事務所，將系爭房地共4筆，以買賣名義申請所有權移轉
    登記於曾昱仁名下，致不知情之臺南市臺南地政事務所公務
    員將該不實事項登載於職務上所掌之公文書，足生損害於地
    政機關地籍管理之正確性及稅捐機關課稅之正確性。（曾昱
    仁此部分涉嫌偽造文書部分，另為緩起訴處分）
五、案經曾登茂訴由台灣台南地方法院檢察署發交臺南市政府警
    察局第四分局調查後移送及曾昱仁委由陳文忠、蔡青芬律師
    告訴及該署檢察官自動檢舉簽分偵辦。
    理  由
甲、有罪部分：
一、訊據被告陳國楨，對上揭事實為認罪之表示，辯護意旨則以
    事實欄一部分，被告已貸款支付價金給出賣人曾登茂2,063,
    104元及曾鄭氣217,000元，縱令被告給付不足額，但與虛偽
    買賣有間；事實欄二、三部分，被告不知有此差額，不會貪
    圖此項小錢，且告訴人並未向被告催討，被告並無據為己有
    之不法意圖可言，事實欄四部分，依被告與曾昱仁協議書第
    2項之記載，被告向陽信銀行抵押借款0000000元之債務，由
    告訴人曾昱仁承受之，在法律上即可視同價金之給付，公訴
    人認無價金之給付，殊有誤會云云。
二、經查：
(一)、事實欄一部分：上揭曾登茂因為債務問題，無法辦理貸款，
    遂找被告陳國楨幫忙，被告遂明知其與曾登茂、曾鄭氣間，
    就上揭土地、房屋無買賣之事實，卻製作不實之買賣契約，
    並持向地政事務所辦理登記，使不知情之公務員登載於職務
    上之公文書等情，業據被告陳國楨於原審、本院為認罪之表
    示，且有買賣契約書、上揭土地、房屋登記簿謄本可憑，至
    於陳國楨前雖稱以500萬元購買系爭房地，價金係於96年5月
    30日、5月31日、7月4日、7月16日共4次各付50萬元，另外
    再用系爭房地貸款，將貸款300萬元扣除增值稅、契稅、印
    花稅、地政規費、代書費及曾登茂之前借款10餘萬元扣除後
    ，匯款給曾登茂206萬3104元，匯給曾鄭氣21萬7千元云云，
    惟：
 1、被告所辯4次各付50萬元，但被告所提出該次現金支出之證
    明為5月30日給付50萬元，京城銀行帳戶5月31日存摺有25萬
    元及15萬元支出，7月4日存摺記載35萬9千元（被告辯稱扣
    除增值稅，不足部分均以現金湊足），陽信銀行帳戶7月17
    日存摺有49萬支出云云，惟單憑其帳戶有現金提領之記錄並
    無從推論該筆現金流向用途是用以支付本案價金200萬元，
    況陽信銀行存摺所載「7月17日」1筆49萬元的支出，故該筆
    「7月17日」之現金支出49萬元顯與本案「7月16日」給付價
    金50萬元無涉。
 2、另被告匯款給曾登茂206萬3104元，匯給曾鄭氣21萬7千元，
    惟曾登茂與被告間之真意即在於委託被告貸款，被告自應給
    付曾登茂貸款所得，尚難遽認上開金錢給付即是買賣價金之
    一部。況被告對於增值稅或稱是扣抵在300萬元的貸款內，
    或稱扣抵在7月4日給付現金50萬元那次。前後顯然矛盾。
 3、況被告與曾登茂之繼承人曾昱仁有如下之對話中：
    曾昱仁：「因為『這邊的房貸是借你的名字貸款』，那我是
            想說以後就是我領薪水這樣子直接匯到你的銀行帳
            戶，那不知道你這樣子是不是方便給我你的（帳戶
             ）」，
    陳國楨：「可以‥‥你今天打電話進來，我很謝謝你，那我
             相同條件幫你爸爸啦，我心裡說我當初已經幫他
             了‥‥ 」，
    曾昱仁：「沒關係，因為我也是怕造成你的‥‥因為房貸造
             成你的麻煩啦」
    陳國楨：「不會，不會，沒關係。因為已經做了‥‥我希望
              你信的過我‥‥」
    此有曾昱仁提供之錄音光碟、譯文，並經檢察官勘驗屬實，
    已足認被告確係為幫曾登茂辦理貸款，而為不實之買賣移轉
    登記。
 4、再參以被告如係真與曾登茂等為不動產之買賣，則於移轉登
    記後，被告已取得所有權，往後系爭土地之地價稅自應由被
    告自行繳納，然被告竟將98年11月13日將該地價稅繳款書交
    付曾昱仁，要求曾昱仁繳納，此亦足佐證被告與曾登茂等間
    就系爭不動產並無真正買賣之意。
 5、此外復有土地登記申請書、土地建築改良物所有權買賣移轉
    契約書、陳國楨及曾鄭氣與曾登茂身分證影本、印鑑證明、
    曾登茂及曾鄭氣之土地、建物所有權狀、系爭土地建物登記
    謄本足資佐證，此部分事證已經明確。
(二)、事實欄二部分：業據被告為認罪之表示，且核與證人鄭惠方
    、曾昱仁於偵查中證述情節相符，辯護意旨雖辯稱被告不知
    有此差額，不會貪圖此項小錢，且告訴人並未向被告催討，
    被告並無據為己有之不法意圖可言云云。惟查系爭不動產之
    貸款每月本息自第一期即96年8月起至99年8月全額繳清止均
    隨利率增減而有高低，金額最多係97年8月至10月之19558元
    ，此有陽信銀行放款帳戶明細可憑，而被告陳國楨遂自98年
    4月間起按月固定向曾登茂、曾昱仁收取貸款本息19560元，
    直至99年1月間，鄭惠方前往銀行查詢貸款餘額時方知98年
    12月之本息僅18560元，曾昱仁此後即自行按月匯款至陳國
    楨陽信銀行帳戶（帳號000000000000）。故陳國楨自98年4
    月起至98年12月止，每月均有向曾登茂、曾昱仁溢收款項等
    情，已甚為明顯，再被告為專業代書，對於攤還本息之貸款
    ，除會隨利率之波動而不同外，因每月已有償還部分本金，
    則本金降低，每月攤還之利息自會降低，被告自難諉稱不知
    情，再者，觀諸曾登茂、曾昱仁匯款至被告之帳戶，每月提
    款、存款多次，足認被告對其帳戶出入頻繁，則曾登茂、曾
    昱仁每月匯款及銀行扣款之金額，亦顯然知之甚詳，其顯有
    意圖為自己不法所有，將前開溢收款項，以變易持有為所有
    之意甚為明確，此外，復有房貸收據、以曾昱仁為寄款人之
    陽信銀行存款送款單、曾昱仁陽信銀行臺南分行帳戶之交易
    明細、被告陽信銀行帳戶放款明細資料足佐，所辯不知有此
    差額云云，殊難採信，此部分事實亦已明確。
(三)、事實欄三部分：
    被告陳國楨明知臺南市稅務局98年地價稅繳款書已明確記載
    課稅土地為「『華興段』000000000地號等『4』筆」，亦
    即課稅土地除系爭永福段土地3筆，尚含陳國楨所有之華興
    段土地1筆，詎被告竟意圖為自己不法所有，故意隱瞞此事
    ，施用詐術於98年11月13日將該地價稅繳款書交付曾昱仁，
    並主張曾昱仁乃曾登茂之繼承人，有義務繳納陳國楨名下系
    爭上開4筆土地之地價稅，故需如數繳付該地價稅繳款書所
    載合計應納稅額14003元等情，業據被告為認罪之表示，該
    與鄭惠方、曾昱仁證述情節相符，並有98年度地價稅繳款書
    、臺南市稅務局函暨所附資料足憑，又被告於辦理事實欄一
    所載之不動產登記時，已明知曾登茂所委託辦理貸款之土地
    只有3筆，而上開地價稅繳款書上已載明4筆土地，被告自知
    其中有其所有之華興段土地1筆，所辯當時未注意云云，殊
    不足採信，此部分事證已明。
(四)、事實欄四部分：
    陳國楨於本案偵查中，明知其與曾登茂實無買賣關係存在，
    與曾昱仁亦無存在買賣關係，然為順利替訴訟解套，遂向曾
    昱仁提出若以買賣名義辦理過戶即願意無償返還系爭房地之
    條件，曾昱仁為順利取回曾登茂遺留財產（即系爭房地），
    遂同意陳國楨之要求，雙方即共同基於使公務員登載不實之
    犯意聯絡，通謀簽訂虛偽不實之土地所有權買賣移轉契約書
    、建築改良物所有權買賣移轉契約書（俗稱公契），再於99
    年7月26日，委由不知情之代書許金盾、黃武男，持上開土
    地所有權買賣移轉契約書、建築改良物所有權買賣移轉契約
    書、陳國楨及曾昱仁雙方身分證影本、土地登記申請書、印
    鑑證明等資料，至臺南市臺南地政事務所，將系爭房地共4
    筆，以買賣名義申請所有權移轉登記於曾昱仁名下，致不知
    情之臺南市臺南地政事務所公務員將該不實事項登載於職務
    上所掌之公文書，足生損害於地政機關地籍管理之正確性及
    稅捐機關課稅之正確性等情，亦據被告坦承不諱，該與曾昱
    仁證述情節相符，並有協議書、土地登記申請書、土地所有
    權移轉契約書、建築改良物所有權買賣移轉契約書、曾昱仁
    及陳國楨身分證影本、印鑑證明、土地所有權狀3張、建物
    所有權狀1張土地登記謄本與建物登記謄本在卷足憑，再者
    ，被告既已將不動產移轉與曾昱仁，則該不動產所擔保之放
    款自應歸由曾昱仁負責清償，辯護意旨指稱依協議書第2項
    之記載，被告向陽信銀行抵押借款0000000元之債務，由甲
    方即告訴人曾昱仁承受之，在法律上即可視同價金之給付云
    云，亦無足採。
三、核被告所為，其就事實一、四部分，係犯刑法第214條之使
    公務員登載不實文書罪，被告就事實一部分與曾登茂間；就
    事實四部分與曾昱仁間，有犯意聯絡及行為分擔，均為共同
    正犯。事實二部分，曾登茂、曾昱仁所交付予被告之款項，
    被告應代為繳納本息，其將曾登茂、曾昱仁溢付部分，易持
    有為所為，所為係犯刑法第335條之侵占罪，其每月易持有
    為所有，各已成罪，所為多次犯行，應分論併罰，事實三部
    分，所為係犯刑法第339條第2項之詐欺得利罪，公訴人認係
    犯同條第一項之詐欺取財罪，容有未洽，應予變更法條。
四、原審就事實一、三、四部分，以被告犯罪事證明確，適用刑
    法第214條、第339條第2項，審酌被告犯罪情節，分別量處
    有期徒刑2月，經核認事用法均無不當，檢察官上訴意旨，
    以被告毫無悔意，只為求得緩刑而認罪，原審量刑過輕，並
    給予緩刑，實有未當云云，指摘原判決不當，惟被告就本案
    之犯罪係因曾登茂週轉困難，求貸無門時，為幫助曾登茂而
    引起，被告固有貪念，應受非難，但審酌其情，情節尚非嚴
    重，檢察官上訴意旨，指摘原判決不當，為無理由，就此部
    分，應予駁回。
五、原審就事實二部分，為論罪科刑之判決，固非無見，惟查事
    實二部分，被告每月侵占曾登茂溢付之利息，應獨立成罪，
    原審僅論處一罪，即有未當，檢察官上訴意旨，雖未指摘及
    此，惟原判決既有前開可議之處，自應予以撤銷改判。審酌
    被告學歷為大專畢，家庭經濟狀況為小康，擔任代書之專業
    知識，其侵占溢收貸款利息，金額尚非巨大（合計1萬9,899
    元）及其犯罪手段及情節，量處如附表一編號二所示之刑，
    及諭知易科罰金之折算標準，並就駁回上訴及撤銷改判所處
    之刑，定其應執行刑，又被告犯後坦承犯行及業與告訴人達
    成和解，告訴人表明不願興訟，有其陳報狀及協議書在卷可
    佐（見偵續卷第63頁至第64頁），犯罪後態度良好，末查，
    被告前未曾受有期徒刑以上刑之宣告，有臺灣高等法院被告
    前案紀錄表在卷足參，其因一時失慮，致罹刑典，犯後已與
    告訴人達成和解，於本院坦承犯行，堪認有悛悔實據，是信
    被告經此偵、審程序，應已知所警惕，本院認其所受刑之宣
    告以暫不執行為適當，爰併宣告緩刑3年，以啟自新。
乙、無罪部分：
一、公訴意旨另以：陳國楨明知其與曾登茂係約爭房地向陽信銀
    行貸款新臺幣（下同）300萬元，並將貸得款項扣除必要費
    用後交由曾登茂周轉使用，且由曾登茂負責償還本件貸款；
    詎陳國楨竟意圖為自己不法之利益，於96年7月16日，以系
    爭房地向陽信銀行貸款350萬元，並將其中私自增貸之50萬
    元據為己有使用，不知情之曾登茂、曾昱仁（曾登茂於98年
    7月26日死亡後，由曾昱仁接手負責償付貸款）仍按月償還
    350萬元貸款之本息，致生損害於曾登茂、曾昱仁。直至曾
    登茂對陳國楨提出本案告訴後，曾昱仁於本案偵查中方知實
    際貸款金額竟為350萬元，因認被告陳國楨涉有刑法第342條
    之背信罪。
二、按犯罪事實應依證據認定之，無證據不得認定犯罪事實；不
    能證明被告犯罪者，應諭知無罪之判決；檢察官就被告犯罪
    事實，應負舉證責任，並指出證明之方法，刑事訴訟法第15
    4條第2項、第301條第1項、第161條第1項定有明文。復告訴
    人之告訴，係以使被告受刑事訴追為目的，是其陳述是否與
    事實相符，仍應調查其他證據以資審認；事實之認定，應憑
    證據，如未能發現相當證據，或證據不足以證明，自不能以
    推測或擬制之方法，以為裁判基礎；認定不利於被告之事實
    ，須依積極證據，苟積極證據就被告有罪未達無庸置疑之地
    步，而不足為不利於被告事實之認定時，即應為有利於被告
    之認定；檢察官就被告犯罪事實，應負舉證責任，並指出證
    明之方法。因此，檢察官對於起訴之犯罪事實，應負提出證
    據及說服之實質舉證責任。倘其所提出之證據，不足為被告
    有罪之積極證明，或其指出證明之方法，無從說服法院以形
    成被告有罪之心證，基於無罪推定之原則，自應為被告無罪
    判決之諭知。
三、經查：
(一)、被告與曾登茂原約定就系爭不動產移轉登記後，委由被告辦
    理貸款等情，為被告自承之事實，並有如上揭有罪部分之證
    據足資佐證，且被告係持向銀行貸款350萬元，亦有銀行之
    貸款明細表可憑。
(二)、被告與曾登茂、曾鄭氣於96年5月29日曾訂定契約確認書，
    其中第8條約定「曾鄭氣總價款新台幣壹佰萬元正，曾登茂
    總價款新台幣肆佰萬元整，賣方每月須代償買方銀行房貸
    350萬元之本金及利息，作為扺繳房租至搬出為止，並約定3
    年後賣方可以買回」等語，有該契約確認書影本在卷可憑（
    99年度偵續字第84號卷第131頁）。
(三)、被告與曾登茂係以假買賣方式移轉所有權，被告並與曾登茂
    言明貸款300萬元（扣除稅捐、費用後，交予曾登茂、曾鄭
    氣），若被告真有背信犯行，私下利用該不動產增貸50萬元
    ，被告應不至於敢在雙方各執一聯之契約確認書上，明白顯
    示350萬元之貸款本息全由曾登茂負責繳納。
(四)、又社會上，因經濟條件不佳，無法依循正常管道向金融機構
    貸款之人甚多，渠等為資金週轉，遂經由代辦貸款之人取得
    貸款，而代辦貸款之人從中收取一定數額之酬勞，亦為社會
    常見之事。從而被告所辯該多貸之50萬元係曾登茂同意給予
    之傭金，則原先言明之300萬元加上50萬元之本息全數由曾
    登茂支付，並無違反常理之處，況曾登茂當時週轉困難，求
    貸無門，倘該50萬元非屬酬勞，曾登茂應不至於甘心一直繳
    納350萬分期攤還之本息。
(五)、至於被告雖於警詢供稱「另向銀行貸款350萬元，將300萬元
    給付曾登茂，剩50萬自己使用」，而未供出該50萬元係傭金
    ，惟此因被告於警詢為掩飾其以假買賣移轉所有權登記之犯
    行之故，尚難以其於警詢供稱自己使用，即認非屬佣金之性
    質，另告訴人雖稱被告在98年11月19日偵訊時，向檢察官自
    承「係在曾登茂不知情之情況下，私下向陽信銀行多借50萬
    元占為己有」，惟被告並未在98年11月19日向檢察官為上揭
    供述，有筆錄可憑（98年度他字第2277號卷第58-60頁），
    告訴人前開所指，尚屬無據。
(六)、綜上所述，被告就此部分所辯，堪信為真實。
四、此外，查無其他積極證據足認被告有此部分犯行，自應為被
    告無罪之諭知，原審未予詳查，遽為被告有罪之判決，即有
    未當，檢察官上訴意旨，雖未指摘及此，惟原判決既有可議
    之處，自應予撤銷改判，並為無罪之諭知。
據上論結，應依刑事訴訟法第368條、第369條第1項前段、第364
條、第299條第1項前段、第300條，第301條第1項，刑法第28條
、第214條、第335條第1項、第339條第1項、第2項、第51條第5
款、第41條第1項前段、第8款、第74條第1項第1款，刑法施行法
第1條之1第1項、第2項前段，判決如主文。
本案經檢察官吳忠賢到庭執行職務。
中    華    民    國   100    年    9     月    14    日
                     刑事第五庭  審判長法  官  楊明章
                                       法  官  黃國永
                                       法  官  趙文淵
以上正本證明與原本無異。
不得上訴。
                                       書記官  林宛妮
中    華    民    國   100    年    9     月    15    日
本案論罪科刑法條全文：
中華民國刑法第214條
（使公務員登載不實罪）
明知為不實之事項，而使公務員登載於職務上所掌之公文書，足
以生損害於公眾或他人者，處3年以下有期徒刑、拘役或5百元以
下罰金。
中華民國刑法第335條
（普通侵占罪）
意圖為自己或第三人不法之所有，而侵占自己持有他人之物者，
處5年以下有期徒刑、拘役或科或併科1千元以下罰金。
前項之未遂犯罰之。
中華民國刑法第339條
（普通詐欺罪）
意圖為自己或第三人不法之所有，以詐術使人將本人或第三人之
物交付者，處5年以下有期徒刑、拘役或科或併科1千元以下罰金
。
以前項方法得財產上不法之利益或使第三人得之者，亦同。
前二項之未遂犯罰之。
 附表一：
┌──┬───────┬───────────────┐
│編號│犯罪事實      │主文                          │
├──┼───────┼───────────────┤
│一  │如起訴書犯罪事│陳國楨共同犯使公務員登載不實罪│
│    │實欄一        │，處有期徒刑貳月，如易科罰金，│
│    │              │以新臺幣壹仟元折算壹日。      │
├──┼───────┼───────────────┤
│二  │如起訴書犯罪事│陳國楨犯侵占罪，共九罪，各處拘│
│    │實欄二        │役貳拾日，如易科罰金，均以新臺│
│    │              │幣壹仟元折算壹日。            │
├──┼───────┼───────────────┤
│三  │如起訴書犯罪事│陳國楨犯詐欺得利罪，處有期徒刑│
│    │實欄三        │貳月，如易科罰金，以新臺幣壹仟│
│    │              │元折算壹日。                  │
├──┼───────┼───────────────┤
│四  │如起訴書犯罪事│陳國楨共同犯使公務員登載不實罪│
│    │實欄四        │，處有期徒刑貳月，如易科罰金，│
│    │              │以新臺幣壹仟元折算壹日。      │
└──┴───────┴───────────────┘
附表二：
    ┌────┬────┬────┐
    │月份    │實際本息│溢收差額│
    ├────┼────┼────┤
    │98年4月 │16749元 │2811元  │
    ├────┼────┼────┤
    │98年5月 │16529元 │3031元  │
    ├────┼────┼────┤
    │98年6月 │16529元 │3031元  │
    ├────┼────┼────┤
    │98年7月 │16529元 │3031元  │
    ├────┼────┼────┤
    │98年8月 │17889元 │1671元  │
    ├────┼────┼────┤
    │98年9月 │17889元 │1671元  │
    ├────┼────┼────┤
    │98年10月│17889元 │1671元  │
    ├────┼────┼────┤
    │98年11月│18069元 │1491元  │
    ├────┼────┼────┤
    │98年12月│18069元 │1491元  │
    └────┴────┴────┘